【裁判字號】    89,易,2448
【裁判日期】    890719
【裁判案由】    違反動產擔保交易法
【裁判全文】
臺灣高雄地方法院刑事判決                        八十九年度易字第二四四八號
    公  訴  人  臺灣高雄地方法院檢察署檢察官
    被      告  甲○○
右列被告因違反動產擔保交易法案件，經檢察官提起公訴（八十九年度偵字第五三０
三號），本院判決如左：
    主  文
甲○○無罪。
    理  由
一、公訴意旨略以：被告甲○○於民國八十七年九月十二日，以動產擔保交易附條件
    買賣之方式，向旭大機車行購買機車一輛，為動產擔保交易之債務人。約定總價
    金新台幣（下同）二萬四千元，分六期給付，每月一期，標的物存放地點為高雄
    市前金區○○○路一００號三樓，在價金未付清之前，標的物所有權仍屬於出賣
    人所有，買受人僅得依約占有使用，不得任意遷移或為其他處分。詎甲○○在取
    得標的物後，僅付款一萬三千元，即拒不付款，並意圖為自己不法之利益，將該
    標的物遷移逃匿不知去向，致出賣人追索無著受有損害。
二、按犯罪事實應依證據認定之，無證據不得推定其犯罪事實；又不能證明被告犯罪
    ，應諭知無罪之判決，刑事訴訟法第一百五十四條、第三百零一條第一項定有明
    文。又認定不利於被告之事實，須依積極證據，苟積極證據不足為不利於被告事
    實之認定，即應為有利於被告之認定，更不必有何有利之證據，最高法院著有三
    十年上字第八一六號判例可參。
三、公訴人認被告甲○○涉有違反動產擔保交易法之犯行，無非以右揭事實業據被告
    坦承不諱，核與告訴人旭大機車行代理人乙○○指訴情節相符，並有附條件買賣
    契約書及本票各一紙附卷可稽等情，為其論據。訊據被告甲○○對於伊有於右揭
    時，以動產擔保交易附條件買賣之方式，向告訴人購買機車一部之事實，固供承
    不諱。
四、經查：被告以動產擔保交易附條件買賣之方式，向告訴人購買系爭機車，雙方約
    定總價款為二萬四千元，分六期給付，每月一期，第一期至第三期每期給付四千
    五百元，第四期至第六期每期給付三千五百元，而被告共已繳付一萬三千元之分
    期款，茲因被告個人因素致未能依約繳付餘款等情，為告訴人之代理人乙○○與
    被告所不爭執，是此部分之事實，堪認真正。基此，被告既已繳付一萬三千元之
    分期款，僅積欠共計一萬一千元之分期款，核其總數額已達總價款之半數以上，
    顯難認被告於取得系爭機車後，有拒繳分期價款為自己不法利益之意圖。況告訴
    人與被告事後亦達成和解，此有和解書一紙附卷可考，益徵被告並無為自己不法
    利益之意圖。本件被告未能如期完全給付所餘之分期款之行為，既無意圖為自己
    不法利益，自難以動產擔保交易法第三十八條之罪相繩。
五、此外，本院復查無其他積極證據足資佐證認被告有公訴人所指訴之犯行，既不能
    證明被告犯罪，自應諭知無罪之判決。
據上論斷，應依刑事訴訟法第三百零一條第一項規定，判決如主文。
本案經檢察官顏漢文到庭執行職務。
中      華      民      國    八十九    年      七    月      十九      日
                                  臺灣高雄地方法院刑事第七庭
                                      法  官  何  悅  芳
右正本證明與原本無異。
如不服本判決，應於判決送達後十日內，向本院提出上訴狀。
                                      書記官  吳  良  美
中      華      民      國    八十九    年      七    月      二十      日


司法院資訊處製作；財團法人民間司法改革基金會備份。
